# Das GLM I

## Fragestellung {.unnumbered}

Hängt die Präferenz für Coca Cola oder Pepsi damit zusammen, ob Personen einen Film mit Produktplatzierung von Pepsi gesehen haben? 

:::{.callout-tip}
### Quelle
@auty2004
:::


## Pakete und Daten laden

```{r setup}
library(tidyverse)
theme_set(theme_minimal())
```

```{r}
autylewis2004 <- haven::read_sav("data/Auty_Lewis_2004.sav")
autylewis2004
```


## Häufigkeiten und Prozentwerte in den beiden Gruppen

```{r, warning=FALSE}
autylewis2004 %>%
  group_by(pepsi_placement) %>%
  count(pepsi_chosen)

autylewis2004 %>%
  group_by(pepsi_placement) %>%
  summarise(n = n(), m = mean(pepsi_chosen))
```

### 3. Chi-Quadrat Test

```{r, warning=FALSE}
table(autylewis2004$pepsi_placement, autylewis2004$pepsi_chosen) |>
  chisq.test(correct = FALSE)
```

**Ergebnis:** Die Produktwahl hängt damit zusammmen, ob man ein Product Placement gesehen hat (Chi\^2 = 4.14, p\<.05)

### 4. Bivariate Korrelation

```{r, warning=FALSE}
cor.test(autylewis2004$pepsi_placement, autylewis2004$pepsi_chosen)
```

***Ergebnis:*** Die Produktwahl hängt damit zusammmen, ob man ein Product Placement gesehen hat (r = .20, p\<.05)

### T-Test

```{r, warning=FALSE}
t.test(pepsi_chosen ~ pepsi_placement, data = autylewis2004, var.equal = TRUE)
```

***Ergebnis:*** Die Produktwahl unterscheidet sich signifikant (T= -2.06, p\<.05) zwischen Leuten, die ein Placement (M = .63) und kein Placement (M = .43) sahen.

### 5. Einfaktorielle Varianzanalyse (ANOVA)

```{r, warning=FALSE}
aov(pepsi_chosen ~ pepsi_placement, data = autylewis2004) |>
  summary()
```

***Ergebnis:*** Product Placement hat einen signifikanten Einfluss (Haupteffekt) (F(1,103) = 4.23, p\<.05) auf Produktwahl.

### 6. Lineare Regression

```{r, warning=FALSE}
lm(pepsi_chosen ~ pepsi_placement, data = autylewis2004) |>
  summary()
```

***Ergebnis:*** Product Placement hat einen signifikanten Einfluss (Haupteffekt) (F(1,103) = 4.23, p\<.05) auf Produktwahl. Bei Probanden, die ein Placements sahen, war die Wahrscheinlichkeit, zu Pepsi zu greifen 20% höher (b = .20, p\<.05).
