# GLM Grundlagen

::: {.callout-tip collapse="true" appearance="minimal" .hidden}
## Folien

```{r, purl=F, echo=F}
xaringanExtra::embed_xaringan(
  url = "f/02-GLM.html#/title-slide",
  ratio = "16:9",
  border = F
)
```
:::

### Beispielanalyse {.unnumbered}

Hängt die Präferenz für Coca Cola oder Pepsi damit zusammen, ob Personen einen Film mit Produktplatzierung von Pepsi gesehen haben? 

:::{.callout-tip}
### Quelle
@autylewis2004
:::

## Pakete und Daten laden

Zunächst laden wir die Pakete `report` (für schönere Modell-Outputs) und `tidyverse`, die wir praktisch immer brauchen. Anschließend laden wir die Daten, die in Form einer SPSS-Datei vorliegen.

```{r}
library(report)
library(tidyverse)
theme_set(theme_minimal())
```

```{r}
autylewis2004 <- haven::read_sav("data/Auty_Lewis_2004.sav")
autylewis2004
```

Der Datensatz enthält nur zwei relevante Spalten: die Experimentalbedingung `pepsi_placement` und die Outcome-Variable `pepsi_chosen`. Beide Variablen sind dichotom (0/1).

## Deskriptive Statistiken

Zunächst berechnen wir die bivariaten Häufigkeiten bzw. die Gruppenmittelwerte, die bei 0/1-Variablen dem Anteil 1 entsprechen.

```{r}
autylewis2004 %>%
  group_by(pepsi_placement) %>%
  count(pepsi_chosen)
```


```{r}
autylewis2004 %>%
  group_by(pepsi_placement) %>%
  summarise(n = n(), m = mean(pepsi_chosen))
```


## Chi-Quadrat Test

Da beide Variablen dichotom sind, können wir eine 2x2 Kreuztabelle erstellen sowie einen Chi-Quadrat-Test durchführen (siehe [Grundlagen zu Kreuztabellen](https://stats.ifp.uni-mainz.de/ba-datenanalyse/kreuztabellen.html)).

```{r}
table(autylewis2004$pepsi_placement, autylewis2004$pepsi_chosen) |>
  chisq.test(correct = FALSE) |>
  report::report_table()
```

**Ergebnis:** Die Produktwahl hängt statistisch signifikant damit zusammmen, ob man ein Product Placement gesehen hat (Chi\^2 = 4.14, p\<.05)

## Bivariate Korrelation

Wir können auch die Korrelation nach Pearson berechnen (siehe [Grundlagen Korrelation](https://stats.ifp.uni-mainz.de/ba-datenanalyse/korr-regression.html)).

```{r}
cor.test(autylewis2004$pepsi_placement, autylewis2004$pepsi_chosen) |>
  report::report_table()
```

**Ergebnis:** Die Produktwahl hängt positiv und statistisch signifikant damit zusammmen, ob man ein Product Placement gesehen hat (r = .20, p\<.05)

## t-Test

Da es zwei Experimentalbedingungen gibt, können wir auch einen t-Test durchführen (siehe [Grundlagen t-Test](https://stats.ifp.uni-mainz.de/ba-datenanalyse/t-test.html)).


```{r}
t.test(pepsi_chosen ~ pepsi_placement, data = autylewis2004, var.equal = TRUE) |>
  report::report_table()
```

**Ergebnis:** Die Produktwahl unterscheidet sich signifikant (T= -2.06, p\<.05) zwischen Versuchspersonen, die ein Placement (M = .63) und kein Placement (M = .43) sahen.

##  Varianzanalyse (ANOVA)

Bei Experimentalstudien werden auch häufig Varianzanalysen durchgeführt, hier für ein einfaktorielles Design (siehe [Grundlagen Varianzanalyse](https://stats.ifp.uni-mainz.de/ba-datenanalyse/anova.html)).

```{r}
aov(pepsi_chosen ~ pepsi_placement, data = autylewis2004) |>
  report::report_table()
```

**Ergebnis:** Das Product Placement hat einen statistisch signifikanten Einfluss (Haupteffekt) (F(1,103) = 4.23, p\<.05) auf die Produktwahl.


## GLM: Lineare Regression

Die einfachste Variante des GLM für unsere Hypothese ist ein lineares Regressionsmodell mit `pepsi_chosen` als abhängige Variable (Outcome) und `pepsi_placement` als unabhängige Variable (siehe [Grundlagen Regression](https://stats.ifp.uni-mainz.de/ba-datenanalyse/korr-regression.html)). Bei einem dichotomen 0/1 Outcome spricht man von einem *linear probability model* (LPM).

```{r}
lm(pepsi_chosen ~ pepsi_placement, data = autylewis2004) |>
  report::report_table()
```

**Ergebnis:** Bei Probanden, die ein Placements sahen, war die Wahrscheinlichkeit, zu Pepsi zu greifen, statistisch signifikant um 0.2 höher (b = .20, p\<.05).

## GLM: Logistische Regression

Als Erweiterung des GLM werden wir die logistische Regression kennenlernen, die explizit für dichotome Outcomes geeignet ist (siehe [Logistische Regression](logistische-regression.html)).

```{r}
glm(pepsi_chosen ~ pepsi_placement, data = autylewis2004, family = "binomial") |>
  report::report_table(exponentiate = T, include_effectsize = F)
```

**Ergebnis:** Bei Probanden, die ein Placements sahen, war die Chance, zu Pepsi zu greifen, 2.24 mal so hoch wie bei denjenigen, die kein Placement sahen. Der Effekt ist statistisch signifikant (p\<.05).
