# Inferenzstatistik

```{r, include = F}
set.seed(123)
```

```{r, message=FALSE, warning=FALSE}
library(tidyverse)
theme_set(theme_minimal())
```

## Alpha-Fehler

### Simulation der Grundgesamtheit

IQ ist verteilt mit M = 100, SD = 15, Population von Mainz

```{r, message=FALSE, warning=FALSE}
iq_population <- rnorm(n = 220000, mean = 100, sd = 15)
summary(iq_population)
```



### Zwei Stichproben aus derselben Grundgesamtheit

Stichprobe A

```{r, message=FALSE, warning=FALSE}
sample_a <- sample(iq_population, size = 20)
summary(sample_a)
```

Stichprobe B

```{r, message=FALSE, warning=FALSE}
sample_b <- sample(iq_population, size = 20)
summary(sample_b)
```

### Ein einzelner T-Test

```{r, message=FALSE, warning=FALSE}
t.test(sample_a, sample_b, var.equal = T)
```

### Simulation von 1000 T-Tests

Wir vergleichen 1000 Mal zwei 20er Stichproben per T-Test und speichern die entstandenen 1000 p-Werte als `p_vals` ab.

```{r, message=FALSE, warning=FALSE}
p_vals <- replicate(n = 1000, {
  t.test(
    x = sample(iq_population, 20),
    y = sample(iq_population, 20),
    var.equal = T
  )$p.value
})

head(p_vals)
```

```{r}
#| fig-cap: "Histogranm von 1000 p-Werten aus der Simulation"
qplot(p_vals)
```

### Fragen zum Alpha-Fehler

**Frage 1:** Wieviele p-Werte sollten signifikant sein (Alpha-Fehler)?

**Antwort:** Bei einem $\alpha$-Niveau von 0.05 sollten es ungefähr 50 von 1000 sein.

```{r, message=FALSE, warning=FALSE}
sum(p_vals <= .05)
```

**Frage 2:** Was sollte sich am Alpha-Fehler mit größeren Stichproben ändern?

```{r, message=FALSE, warning=FALSE}
p_vals_1000 <- replicate(n = 1000, {
  t.test(
    x = sample(iq_population, 1000),
    y = sample(iq_population, 1000),
    var.equal = T
  )$p.value
})
qplot(p_vals_1000)
```

**Antwort:** Nichts. Der Alpha-Fehler ist unabhängig von der Größe der gezogenen Stichproben.

```{r, message=FALSE, warning=FALSE}
sum(p_vals_1000 <= .05)
```

## Beta-Fehler

### JGU-Studierende sind etwas schlauer im Schnitt

```{r, message=FALSE, warning=FALSE}
iq_jgu <- rnorm(n = 31000, mean = 110, sd = 15)
summary(iq_jgu)
```

### Wir vergleichen 20 Studierende mit 20 anderen Mainzern

```{r, message=FALSE, warning=FALSE}
t.test(sample(iq_jgu, size = 20),
  sample(iq_population, size = 20),
  var.equal = T
)
```

### Wir vergleichen 100 Mal zwei 20er Stichproben und speichern den p-Wert

```{r, message=FALSE, warning=FALSE}
p_vals2 <- replicate(n = 100, {
  t.test(
    x = sample(iq_jgu, 20),
    y = sample(iq_population, 20),
    var.equal = T
  )$p.value
})

p_vals2
qplot(p_vals2)
```

**Frage 1:** Wieviele p-Werte sind nicht-signifikant (Beta-Fehler)?

```{r, message=FALSE, warning=FALSE}
sum(p_vals2 > .05)
```

**Frage 2:** Was sollte sich am Beta-Fehler mit größeren Stichproben ändern?

```{r, message=FALSE, warning=FALSE}
p_vals2 <- replicate(n = 100, {
  t.test(
    x = sample(iq_jgu, 300),
    y = sample(iq_population, 300),
    var.equal = T
  )$p.value
})

p_vals2
qplot(p_vals2)
```



```{r, message=FALSE, warning=FALSE}
sum(p_vals2 > .05)
```


