# Inferenzstatistik

```{r, message=FALSE, warning=FALSE}
library(tidyverse)
theme_set(theme_minimal())
```

## Alpha-Fehler

### Simulation eines T-Tests für zwei Stichproben

IQ ist verteilt mit M = 100, SD = 15, Population von Mainz

```{r, message=FALSE, warning=FALSE}
iq_population <- rnorm(n = 220000, mean = 100, sd = 15)
summary(iq_population)
```



### Wir ziehen zwei Stichproben 

Stichprobe 

```{r, message=FALSE, warning=FALSE}
sample_a <- sample(iq_population, size = 20)
summary(sample_a)
```

Stichprobe 2

```{r, message=FALSE, warning=FALSE}
sample_b <- sample(iq_population, size = 20)
summary(sample_b)
```

## T-Test

```{r, message=FALSE, warning=FALSE}
t.test(sample_a, sample_b, var.equal = T)
```

### Wir vergleichen 100 Mal zwei 20er Stichproben und speichern den p-Wert

```{r, message=FALSE, warning=FALSE}
p_vals <- replicate(n = 100, {
  t.test(
    x = sample(iq_population, 20),
    y = sample(iq_population, 20),
    var.equal = T
  )$p.value
})

p_vals
qplot(p_vals)
```

**Frage 1:** Wieviele p-Werte sind signifikant (Alpha-Fehler)?

```{r, message=FALSE, warning=FALSE}
sum(p_vals <= .05)
```

**Frage 2:** Was sollte herauskommen, wenn wir statt 100 gleich 10.000 Simulationen machen?

Wenn die Nullhypthoese zutrifft, ist der p-Wert eine Zufallsvariable, daher einfach gleichverteilt.

```{r, message=FALSE, warning=FALSE}
p_vals <- replicate(n = 10000, {
  t.test(
    x = sample(iq_population, 20),
    y = sample(iq_population, 20),
    var.equal = T
  )$p.value
})

p_vals %>% head()
qplot(p_vals)
```

```{r, message=FALSE, warning=FALSE}
sum(p_vals <= .05)
```

**Frage 3:** Was sollte sich am Alpha-Fehler mit größeren Stichproben ändern?

```{r, message=FALSE, warning=FALSE}
p_vals <- replicate(n = 100, {
  t.test(
    x = sample(iq_population, 1000),
    y = sample(iq_population, 1000),
    var.equal = T
  )$p.value
})

p_vals
qplot(p_vals)
```

```{r, message=FALSE, warning=FALSE}
sum(p_vals <= .05)
```

## Beta-Fehler

### JGU-Studierende sind etwas schlauer im Schnitt

```{r, message=FALSE, warning=FALSE}
iq_jgu <- rnorm(n = 31000, mean = 110, sd = 15)
summary(iq_jgu)
```

### Wir vergleichen 20 Studierende mit 20 anderen Mainzern

```{r, message=FALSE, warning=FALSE}
t.test(sample(iq_jgu, size = 20),
  sample(iq_population, size = 20),
  var.equal = T
)
```

### Wir vergleichen 100 Mal zwei 20er Stichproben und speichern den p-Wert

```{r, message=FALSE, warning=FALSE}
p_vals2 <- replicate(n = 100, {
  t.test(
    x = sample(iq_jgu, 20),
    y = sample(iq_population, 20),
    var.equal = T
  )$p.value
})

p_vals2
qplot(p_vals2)
```

**Frage 1:** Wieviele p-Werte sind nicht-signifikant (Beta-Fehler)?

```{r, message=FALSE, warning=FALSE}
sum(p_vals2 > .05)
```

**Frage 2:** Was sollte sich am Beta-Fehler mit größeren Stichproben ändern?

```{r, message=FALSE, warning=FALSE}
p_vals2 <- replicate(n = 100, {
  t.test(
    x = sample(iq_jgu, 300),
    y = sample(iq_population, 300),
    var.equal = T
  )$p.value
})

p_vals2
qplot(p_vals2)
```



```{r, message=FALSE, warning=FALSE}
sum(p_vals2 > .05)
```
