# Einführung



## Daten aus dem Internet laden 

Quelle: <https://github.com/rfordatascience/tidytuesday/tree/master/data/2021/2021-09-14>

```{r, echo=T, message=FALSE, warning=F}
library(tidyverse)
theme_set(theme_minimal())
```

## Beyoncé-Songs: Alles in einem Rutsch wie auf den Folien

```{r, echo=T, message=FALSE, warning=F}
read_csv("https://raw.githubusercontent.com/rfordatascience/tidytuesday/master/data/2021/2021-09-14/billboard.csv") %>%
  left_join(read_csv("https://raw.githubusercontent.com/rfordatascience/tidytuesday/master/data/2021/2021-09-14/audio_features.csv")) %>%
  mutate(year = as.numeric(str_sub(week_id, start = -4, end = -1))) %>%
  filter(performer == "Beyonce") %>%
  group_by(year) %>%
  summarise(mean_valence = mean(valence, na.rm = T)) %>%
  ggplot(aes(x = year, y = mean_valence)) +
  geom_point() +
  geom_smooth(method = "lm") +
  labs(x = "Jahr", y = "Stimmung", title = "Stimmung von Beyoncés Singles im Zeitverlauf")
```

## Besser: in Einzelschritten

Daten direkt aus dem Internet lesen und ansehen

```{r, , echo=T, message=FALSE, warning=F}
billboard100 <- read_csv("https://raw.githubusercontent.com/rfordatascience/tidytuesday/master/data/2021/2021-09-14/billboard.csv")
billboard100
```

```{r, , echo=T, message=FALSE, warning=F}
audio <- read_csv("https://raw.githubusercontent.com/rfordatascience/tidytuesday/master/data/2021/2021-09-14/audio_features.csv")
audio
```

Daten kombinieren und neue Year Variable aus der Spalte week_id erstellen

```{r, , echo=T, message=FALSE, warning=F}
song_data <- billboard100 %>%
  left_join(audio) %>%
  mutate(year = as.numeric(str_sub(week_id, start = -4, end = -1)))
```

Für Beyonce Jahresmittelwerte der Variable *valence* berechnen   So sehen die Mittelwerte aus

```{r, , echo=T, message=FALSE, warning=F}
per_year <- song_data %>%
  filter(performer == "Beyonce") %>%
  group_by(year) %>%
  summarise(mean_valence = mean(valence, na.rm = T))
per_year
```

Grafik aus per_year erstellen

```{r, , echo=T, message=FALSE, warning=F}
per_year %>%
  ggplot(aes(x = year, y = mean_valence)) +
  geom_point() + # Punktediagramm
  geom_smooth(method = "lm") + # Regressionsgerade
  labs(x = "Jahr", y = "Stimmung", title = "Stimmung von Beyoncés Singles im Zeitverlauf")
```

## BONUSAUFGABE:

Erstellen sie die Grafik für einen anderen Performer und/oder für eine andere Variable, z.B. loudness, tempo, danceability, speechiness
