# Logistische Regression
::: {.callout-tip collapse="true" appearance="minimal" .hidden}
## Folien

```{r, purl=F, echo=F}
xaringanExtra::embed_xaringan(
  url = "f/02-GLM.html#/title-slide",
  ratio = "16:9",
  border = F
)
```
:::

### Beispielanalyse {.unnumbered}

Was sagt vorher, wer Opfer von Cybermobbing wird?

:::{.callout-tip}
### Quelle
@festlscharkow2013
:::

## Pakete und Daten laden

```{r, message=FALSE, warning=FALSE}
library(marginaleffects)
library(report)
library(tidyverse)
theme_set(theme_minimal())
```

```{r}
festl13 <- haven::read_sav("data/Festl13.sav") |>
  mutate(gender = as_factor(gender)) |>
  haven::zap_labels()

festl13
```

## Deskriptivstatistik

```{r}
festl13 |>
  select(cbvictim_gen) |>
  report::report_table()
```

## Nullmodell

```{r}
m0 <- glm(cbvictim_gen ~ 1, data = festl13, family = binomial)
report::report_table(m0)
```


```{r}
plogis(-2.14)
```


## Bivariate logistische Regression
### Prädiktor Geschlecht

```{r}
m1_gender <- glm(cbvictim_gen ~ gender, festl13, family = binomial(link = "logit"))
report::report_table(m1_gender)
```

### Average Marginal Effects

```{r}
marginaleffects::avg_comparisons(m1_gender) |>
  as_tibble()
```

### Vorhergesagte Wahrscheinlichkeiten

```{r}
preds_gender <- marginaleffects::avg_predictions(m1_gender, variables = "gender") |>
  as_tibble()
preds_gender
```

### Visualisierte Vorhersagen

```{r}
preds_gender |>
  ggplot(aes(x = gender, y = estimate, ymin = conf.low, ymax = conf.high)) +
  geom_pointrange() +
  labs(y = "Predicted Probability of Cybervictimization", x = "Gender")
```

## Multiple logistische Regression
### Prädiktoren Geschlecht und Internetnutzung

```{r}
m2_gender_internet <- glm(cbvictim_gen ~ gender + internetuse, data = festl13, family = binomial)
report_table(m2_gender_internet)
```

### Average Marginal Effects

```{r}
marginaleffects::avg_comparisons(m2_gender_internet) |>
  as_tibble()
```

### Vorhergesagte Wahrscheinlichkeiten

```{r}
preds_internet <- marginaleffects::avg_predictions(m2_gender_internet, variables = c("internetuse")) |>
  as_tibble()
preds_internet
```

### Visualisierte Vorhersagen

```{r}
preds_internet |>
  ggplot(aes(
    x = internetuse, y = estimate, ymin = conf.low, ymax = conf.high
  )) +
  geom_line() +
  geom_ribbon(alpha = .1) +
  labs(
    x = "Internet use (hours/day)",
    y = "Predicted probability of Cybervictimization",
  )
```
