# Mittelwertvergleiche

## Fragestellung {.unnumbered}

Hängt die Rezeptionswahrscheinlichkeit von Nachrichten auf Facebook von der Art der Kuratierung ab?

::: callout-tip
### Quelle
@kümpel2019
:::

## Pakete und Daten laden

### Pakete laden

Wenn RStudio nicht vorschlägt, die Pakete zu installieren, diese Zeile ausführen:

```{r, eval = FALSE}
install.packages(c("tidyverse", "marginaleffects"))
```

Wenn die Pakete installiert sind, werden sie wie immer geladen.

```{r}
library(tidyverse)
library(marginaleffects)
theme_set(theme_minimal(base_size = 12))
```

### Daten laden

```{r, warning=FALSE}
kuempel2019 <- haven::read_sav("data/Kuempel_2019.sav") |>
  select(modus = Kurationsmodus_SNS, rw = Rezeptionswahrscheinlichkeit) |>
  mutate(modus = as_factor(modus) |> relevel("Chronik")) |> # Faktor, Referenz Chronik
  mutate(modus_tag = ifelse(modus == "Tag", "1 (ja)", "0 (nein)"))

kuempel2019
```

## Zwei Gruppen vergleichen

### Gruppenmittelwerte der Stichprobe

```{r}
kuempel2019 |>
  group_by(modus_tag) |>
  summarise(
    n = n(),
    mean_rw = mean(rw, na.rm = TRUE),
    sd_rw = sd(rw, na.rm = TRUE)
  )
```

### T-Test

```{r, warning=FALSE}
t.test(rw ~ modus_tag, data = kuempel2019, var.equal = TRUE)
```

### GLM
```{r}
model_lm1 <- lm(rw ~ modus_tag, data = kuempel2019)
summary(model_lm1)
```


### Vorhergesagte Mittelwerte

```{r}
marginaleffects::avg_predictions(model_lm1, by = "modus_tag")
```

## Mehr als zwei Gruppen
### Klassische ANOVA

```{r}
model_anova <- aov(rw ~ modus, kuempel2019)
summary(model_anova)
```

### Vorhergesagte Mittelwerte und paarweise Kontraste

```{r}
marginaleffects::avg_predictions(model_anova, by = "modus")
```

```{r}
marginaleffects::avg_comparisons(model_anova,
  variables = list(modus = "pairwise"),
  p_adjust = "hochberg"
)
```

### GLM statt ANOVA

```{r}
model_lm2 <- lm(rw ~ modus, kuempel2019)
summary(model_lm2)
```

### Nochmal vorhergesagte Mittelwerte und Kontraste

```{r}
marginaleffects::avg_predictions(model_lm2, by = "modus")
```

```{r}
marginaleffects::avg_comparisons(model_lm2,
  variables = list(modus = "pairwise"),
  p_adjust = "bonferroni"
)
```

## Bonus: Visualisierung

```{r}
marginaleffects::avg_predictions(model_lm2, by = "modus") |>
  as_tibble() |>
  ggplot(aes(
    x = modus, y = estimate, ymin = conf.low, ymax = conf.high
  )) +
  geom_pointrange() +
  coord_cartesian(ylim = c(1, 5)) +
  labs(
    x = "Kurationsmodus",
    y = "Rezeptionswahrscheinlichkeit",
    title = "Vorhergesagte Rezeptionswahrscheinlichkeit nach Kurationsmodus"
  )
```

## Fazit {.unnumbered}

