# Modellannahmen

### Beispielanalyse {.unnumbered}

Welche Variablen sagen politisches Wissen voraus?

::: callout-tip
### Quelle
@van-erkelvan-aelst2021
:::

## Pakete und Daten laden

Wir laden die üblichen Paket sowie das `performance`-Paket, dass viele Funktionen zur Prüfung von Modellannahmen und Modellgüte enthält. Dieses erfordert zusätzlich `see` für die Visualisierung der Checks. Wir verwenden denselben Datensatz wie in der letzten Übung.

```{r, message=FALSE, warning=FALSE}
library(performance)
library(see)
library(report)
library(tidyverse)
theme_set(theme_minimal())
```

```{r}
vanerkel21 <- haven::read_sav("data/Vanerkel_Vanaelst_2021.sav") |>
  mutate(
    Education = as_factor(Education),
    Gender = as_factor(Gender)
  ) |>
  haven::zap_labels()

vanerkel21
```

## Regressionsmodell

Ausgangspunkt ist eine multiple Regression, in der wieder politisches Wissen durch soziodemographische Prädiktoren sowie politisches Interesse erklärt wird.

```{r}
m1 <- lm(PK ~ Gender + Age + Education + Political_interest, data = vanerkel21)
report::report_table(m1)
```

Das Modell kann rund ein Drittel der Varianz in politischem Wissen erklären. Politisches Interesse, hohe Bildung und Geschlecht haben den stärksten Zusammenhang mit dem Wissen.

## Annahmen

Für die Prüfung der klassischen OLS-Annahmen wie Linearität, Normalverteilung der Residuen, Homoskedastizität und Multikollinearität gibt es im `performance`-Paket eine Sammelfunktion, die schlicht `check_model()` heißt. Die Ergebnisse lassen sich über die `plot()` Funktion als Reihe von Grafiken samt Erklärungen ausgeben.

```{r}
checks <- performance::check_model(m1, panel = F)
plot(checks)
```

Über die Hilfe-Funktion in R bekommen wir ausführliche Hinweise zur Interpretation der einzelnen Tests und Plots.

```{r, eval = F}
?performance::check_model
```



