# Moderationsanalyse
::: {.callout-tip collapse="true" appearance="minimal" .hidden}
## Folien

```{r, purl=F, echo=F}
xaringanExtra::embed_xaringan(
  url = "f/02-GLM.html#/title-slide",
  ratio = "16:9",
  border = F
)
```
:::

### Beispielanalyse {.unnumbered}

Wie wirkt der Dialekt von Politikern auf deren Bewertung?

:::{.callout-tip}
### Quelle
@vogelebachl2017
:::

## Pakete und Daten laden

```{r, message=FALSE, warning=FALSE}
library(marginaleffects)
library(report)
library(tidyverse)
theme_set(theme_minimal())
```

```{r}
vb17 <- haven::read_sav("data/Voegele_Bachl_2017.sav") |>
  mutate(geschlecht_w = ifelse(Geschlecht == 1, 1, 0)) |>
  haven::zap_labels()

vb17
```

## Deskriptivstatistik

```{r}
vb17 |>
  select(gesamt) |>
  report::report_table()
```


```{r}
vb17 |>
  ggplot(aes(x = gesamt)) +
  geom_histogram()
```



## Interaktion mit kategorieller Moderatorvariable

### Unkonditionales Modell

```{r}
lm(gesamt ~ schwab + geschlecht_w, data = vb17) |>
  report::report_table()
```

### Geschlecht als Moderator

```{r}
m1_geschlecht <- lm(gesamt ~ schwab + geschlecht_w + schwab:geschlecht_w, data = vb17)
report::report_table(m1_geschlecht)
```

### Haupteffekte (average marginal effects)

```{r}
marginaleffects::avg_slopes(m1_geschlecht) |>
  as_tibble()
```


### Konditionale Effekte für Dialekt in Abhängigkeit von Geschlecht

```{r}
marginaleffects::avg_slopes(m1_geschlecht, variable = "schwab", by = "geschlecht_w") |>
  as_tibble()
```


### Modellvorhersagen (Dialekt und Geschlecht)

```{r}
preds_schwab_geschlecht <- marginaleffects::avg_predictions(m1_geschlecht, variables = c("schwab", "geschlecht_w")) |>
  as_tibble()
preds_schwab_geschlecht
```

### Visualisierung der Vorhersagen

```{r}
preds_schwab_geschlecht |>
  mutate(schwab = factor(schwab), geschlecht_w = factor(geschlecht_w)) |>
  ggplot(aes(
    x = schwab, y = estimate, group = geschlecht_w,
    color = geschlecht_w, ymin = conf.low, ymax = conf.high
  )) +
  geom_pointrange(position = position_dodge(.5)) +
  scale_x_discrete(labels = c("Hochdeutsch", "Dialekt")) +
  scale_color_discrete(labels = c("männlich", "weiblich")) +
  labs(
    y = "Gesamtbewertung (vorhergesagt)",
    x = "Versuchsbedingung",
    color = "Geschlecht der ProbandInnen"
  )
```

## Interaktion mit metrischer Moderatorvariable

In der Formel \* statt + für automatische Interaktionseffekte

```{r}
m2_atol <- lm(gesamt ~ schwab * atol, data = vb17)
report::report_table(m2_atol)
```

### Haupteffekte (average marginal effects)

```{r}
marginaleffects::avg_slopes(m2_atol) |>
  as_tibble()
```

### Konditionale Effekte durch Zentrieren

```{r}
lm(gesamt ~ schwab * I(atol - 1), data = vb17) |> # atol = 1
  report_table()
```

```{r}
lm(gesamt ~ schwab * I(atol - 5), data = vb17) |> # atol = 5
  report_table()
```

### Conditional effects plot

```{r}
marginaleffects::plot_slopes(m2_atol, variables = "schwab", condition = "atol") +
  labs(x = "ATOL Score", y = "Effekt von Dialekt auf Bewertung") +
  geom_hline(yintercept = 0, linetype = "dashed")
```


### Modellvorhersagen (Dialekt und 3 Level von ATOL)

```{r}
preds_schwab_atol <- marginaleffects::avg_predictions(m2_atol, variables = list("schwab" = 0:1, "atol" = c(1, 3, 5))) |>
  as_tibble()
preds_schwab_atol
```


### Visualisierung der Vorhersagen

```{r}
preds_schwab_atol |>
  mutate(atol = factor(atol, labels = c("niedrig (1)", "mittel (3)", "hoch (5)"))) |>
  ggplot(aes(
    x = factor(schwab), y = estimate, ymin = conf.low, ymax = conf.high,
    group = atol, color = atol,
  )) +
  geom_pointrange(position = position_dodge(.33)) +
  geom_line(position = position_dodge(.33)) +
  scale_x_discrete(labels = c("Hochdeutsch", "Dialekt")) +
  labs(y = "Gesamtbewertung (vorhergesagt)", x = "Dialekt", color = "ATOL Score")
```


