# Multilevel-Regression
::: {.callout-tip collapse="true" appearance="minimal" .hidden}
## Folien

```{r, purl=F, echo=F}
xaringanExtra::embed_xaringan(
  url = "f/02-GLM.html#/title-slide",
  ratio = "16:9",
  border = F
)
```
:::

### Beispielanalyse {.unnumbered}

Welche Facebook-Posts von Universitäten werden am meisten kommentiert?

:::{.callout-tip}
### Quelle
@fahnrichvogelgesang2020
:::


## Pakete und Daten laden

```{r, message=FALSE, warning=FALSE}
library(lme4)
library(performance)
library(marginaleffects)
library(report)
library(tidyverse)
theme_set(theme_minimal())
```

```{r}
faehnrich19 <- haven::read_sav("data/Faehnrich_2020.sav") |>
  haven::zap_labels()

faehnrich19
```

## Deskriptivstatistik

```{r}
count(faehnrich19, uni)
```

```{r}
faehnrich19 |>
  select(comments_count) |>
  report::report_table()
```

```{r}
faehnrich19 |>
  ggplot(aes(x = comments_count)) +
  geom_histogram()
```


## Nullmodell und ICC

```{r}
m0 <- lmer(comments_count ~ 1 + (1 | uni), data = faehnrich19)
report_table(m0)
```

### ICC

```{r}
16.71^2 / (16.71^2 + 33.32^2)
```


```{r}
performance::icc(m0)
```

### Vorausgesagte Mittelwerte (inkl. Varying Intercepts )

```{r}
preds_uni <- marginaleffects::avg_predictions(m0, variables = "uni") |>
  as_tibble()
preds_uni
```

## Modell mit Varying Intercepts 
### Lineares Modell mit Varying Intercepts 

```{r}
m1_research <- lmer(comments_count ~ 1 + topic_research + (1 | uni), data = faehnrich19)
report::report_table(m1_research)
```

### Modellvorhersagen

```{r}
preds_uni <- avg_predictions(m1_research, variables = c("topic_research", "uni")) |>
  as_tibble()
preds_uni
```

### Visualisierung der Vorhersagen

```{r}
preds_uni |>
  ggplot(aes(x = factor(topic_research), y = estimate, color = uni, group = uni)) +
  geom_line(show.legend = FALSE) +
  geom_point(show.legend = FALSE) +
  labs(x = "Topic Research", y = "Predicted comments")
```

## Modell mit Varying Intercepts und Slopes

### Varying slopes für Thema Forschung

```{r}
m2_research_vs <- lmer(comments_count ~ 1 + topic_research + (1 + topic_research | uni), data = faehnrich19)
report::report_table(m2_research_vs)
```

### Modellvergleich Fixed vs. Varying Slopes

```{r}
anova(m1_research, m2_research_vs)
```

### Varying slopes pro Uni

```{r}
marginaleffects::avg_slopes(m2_research_vs, by = "uni") |>
  as_tibble()
```
### Modellvorhersagen

```{r}
preds_uni_vs <- avg_predictions(m2_research_vs, variables = c("topic_research", "uni")) |>
  as_tibble()
preds_uni_vs
```

### Visualisierung der Vorhersagen

```{r}
preds_uni_vs |>
  ggplot(aes(x = factor(topic_research), y = estimate, color = uni, group = uni)) +
  geom_line(show.legend = FALSE) +
  geom_point(show.legend = FALSE) +
  labs(x = "Topic Research", y = "Predicted comments")
```


## Modell mit Level-2-Prädiktor

```{r}
m3_research_fans <- lmer(comments_count ~ 1 + topic_research + uni_fans + (1 + topic_research | uni), data = faehnrich19)
report::report_table(m3_research_fans)
```
