# Lineare Regression

::: {.callout-tip collapse="true" appearance="minimal" .hidden}
## Folien

```{r, purl=F, echo=F}
xaringanExtra::embed_xaringan(
  url = "f/02-GLM.html#/title-slide",
  ratio = "16:9",
  border = F
)
```
:::

### Beispielanalyse {.unnumbered}
Wie hängen Alter und Musiknutzung zusammen?

:::{.callout-tip}
### Quelle
@johannesdienlin2022
:::

## Pakete und Daten laden

Zunächst laden wir die üblichen R-Pakete sowie die Daten von Johannes et al. (2022). 

```{r, message=FALSE, warning=FALSE}
library(report)
library(tidyverse)
theme_set(theme_minimal())
```

```{r}
johannes22 <- haven::read_sav("data/Johannes_2022.sav") |>
  haven::zap_labels()
johannes22
```

Die für uns relevanten Variablen sind Alter (`age`) und die Zeit, die die Befragten täglich Musik hören (`music_time`).

## Deskriptivstatistik

Wir betrachten zunächst die Outcome-Variable `music_time` deskriptiv und grafisch.

```{r}
johannes22 |>
  select(music_time) |>
  report::report_table()
```


```{r}
johannes22 |>
  ggplot(aes(x = music_time)) +
  geom_histogram()
```


## Scatterplot mit Regressionsgerade

Bei einer bivariaten Analyse lohnt es sich immer, zunächste ein Punktdiagramm der beiden Variablen zu erstellen. Zusätzlich wird mit `geom_smooth()` die Regressionsgerade eingezeichnet. 

```{r}
johannes22 %>%
  ggplot(aes(x = age, y = music_time)) +
  geom_point() +
  geom_smooth(method = "lm")
```

Wir erkennen einen schwachen negativen Zusammenhang, den wir nachfolgend statistisch testen.

## Bivariate Regression

```{r}
m1_age <- lm(music_time ~ age, data = johannes22)
report::report_table(m1_age)
```

**Ergebnis:** Eine Altersdifferenz von einem Jahr geht mit 0,04 Stunden weniger Musikhören einher (B = -0.04, 95% CI [-0.05, -0.03], t(2101) = -10.14, p < .001). Der Intercept von 4,04h am Tag entspricht dem vorhergesagten Wert, wenn Alter = 0, d.h. für Neugeborene, was keine sinnvolle Vergleichsgröße ist, u.a. weil keine Neugeborenen in der Stichprobe waren.

::: callout-note
### Vergleich zur Korrelation

```{r, purl=F}
cor.test(~ age + music_time, data = johannes22) |>
  report::report_table()
```

Wir sehen, dass im bivariaten Fall der standardisierte Regressionskoeffizient (.22) exakt der Korrelation entspricht. Der t- und der p-Wert sind identisch zur linearen Regression.
:::

## Variablen transformieren

Um die Auswirkungen verschiedener Datentransformationen zu prüfen, erstellen wir einige neues Variablen mit dem `mutate()`-Befehl (siehe [Datentransformationen](https://stats.ifp.uni-mainz.de/ba-datenanalyse/datentransformationen.html)). Wir erstellen eine Variable `age18`, bei der die Null dem Alter 18 entspricht sowie eine mittelwertzentrierte Variable `age_centered`, bei dem die 0 dem Stichprobenmittelwert im Alter entspricht. Wir erstellen z-standardisierte Varianten von Alter und Musikhören sowie ein transformiertes Outcome (Musikhören in Minuten am Tag).

```{r}
johannes22 <- johannes22 |>
  mutate(
    age18 = age - 18,
    age_centered = age - mean(age, na.rm = TRUE),
    age_zstd = scale(age),
    music_time_zstd = scale(music_time),
    music_time_m = music_time * 60
  )
```

## Zentrierter Prädiktor

```{r}
m1_age18 <- lm(music_time ~ age18, data = johannes22)
report::report_table(m1_age18)
```

Verwenden wir `age18` als unabhängige Variable, ändert sich nur der Intercept. Dieser entspricht jetzt dem vorhergesagten Wert von Musik hören bei 18-Jährigen. Alle anderen Modellkoeffizienten ändern sich nicht.

## Mittelwertzentrierter Prädiktor

```{r}
m1_age_c <- lm(music_time ~ age_centered, data = johannes22)
report::report_table(m1_age_c)
```

In diesem Modell entspricht der Intercept dem vorhergesagten Wert für eine durchschnittlich alte Befragte. Alle anderen Modellkoeffizienten ändern sich nicht.

## Transformiertes Outcome

```{r}
m1_minutes <- lm(music_time_m ~ age_centered, data = johannes22)
report::report_table(m1_minutes)
```

## Standardisierte Variablen

```{r}
m1_zstd <- lm(music_time_zstd ~ age_zstd, data = johannes22)
report::report_table(m1_zstd)
```
